# 关于函证替代程序

提问人：wodeni 时间：2016-08-24 15:50:14
当函证没有得到回复且没有替代程序时，注册会计师应该怎么办？

回答人：chenyiwei
请谨慎评估该业务的执业风险，考虑能否继续承接该业务；如果必须继续承接的，则谨慎分析该情况导致审计范围受限的影响程度，发表恰当类型的审计意见。